臺灣臺北地方法院刑事判決　　　　　　 100年度易字第1957號
公　訴　人　臺灣臺北地方法院檢察署檢察官
被　　　告　葉宸滋
上列被告因違反毒品危害防制條例案件，經檢察官提起公訴（10
0 年度毒偵字第1066號），被告於準備程序中就被訴事實為有罪
之陳述，經裁定改用簡式審判程序，本院判決如下：
    主  文
葉宸滋施用第二級毒品，累犯，處有期徒刑伍月，如易科罰金，
以新臺幣壹仟元折算壹日。扣案含第二級毒品甲基安非他命之殘
渣袋壹個（內含之甲基安非他命殘渣無法析離、秤重），沒收銷
燬之。
    事  實
一、葉宸滋曾因施用毒品案件，經臺灣板橋地方法院以93年度毒
    聲字第2046號裁定送觀察、勒戒後，認有繼續施用毒品之傾
    向，再經臺灣板橋地方法以94年度毒聲字第1350號裁定送強
    制戒治，於民國95年3 月30日停止處分釋放出所，並由臺灣
    板橋地方法院檢察署檢察官於同年4 月24日以95年度戒毒偵
    字第173 號不起訴處分確定。又因施用毒品案件，經臺灣板
    橋地方法院以96年度簡字第1670號判決判處有期徒刑4 月確
    定；復因施用毒品案件，經本院以96年度簡字第1422號判決
    判處有期徒刑6 月確定，並經本院以96年度聲減字第1489號
    裁定減為有期徒刑3 月確定；再因施用毒品案件，經本院以
    96年度易字第1653號判決，分別判處有期徒刑7 月、7 月，
    並減為有期徒刑3 月又15日、3 月又15日確定；上開各案件
    ，嗣經本院以96年度聲字第1963號裁定，定其應執行刑為有
    期徒刑10月確定，已於97年11月3 日縮短刑期執行完畢。又
    曾因恐嚇等案件，經臺灣板橋地方法院以97年度訴字第55號
    判決，分別判處有期徒刑1 年2 月、5 月，並減為有期徒刑
    7 月、2 月又15日，再定應執行刑為有期徒刑9 月確定，亦
    業於99年3 月10日縮短刑期執行完畢。詎葉宸滋仍不知悔改
    ，復基於施用第2 級毒品之犯意，於100 年3 月21日晚間某
    時，在臺北市萬華區華江橋附近，以將甲基安非他命置放在
    1 個玻璃瓶內燒烤後，吸食其煙霧之方式，施用第2 級毒品
    甲基安非他命1 次，並於施用完畢後將上開玻璃瓶拋棄。嗣
    於100 年3 月23日上午10時許，在臺北市○○區○○街350
    巷36號前，為警查獲，並扣得前開施用毒品行為完成後所剩
    餘之含有毒品之殘渣袋1 個（內含第2 級毒品甲基安非他命
    殘渣無法析離、秤重）。
二、案經臺北市政府警察局信義分局報告臺灣臺北地方法院檢察
    署檢察官偵查起訴，嗣於本院準備程序進行中，葉宸滋就被
    訴事實為有罪之陳述，經裁定改行簡式審判程序。
    理  由
一、上開犯罪事實，業據被告葉宸滋坦承不諱（見本院卷第49頁
    反面），且經將其於上開時、地為警查獲後，經警對其所採
    得之尿液送交鑑驗結果，確呈甲基安非他命、安非他命陽性
    反應，此有臺灣尖端先進生技醫藥股份有限公司100 年4月8
    日濫用藥物檢驗報告1 份（見臺灣臺北地方法院檢察署100
    年度毒偵字第1066號偵查卷，下稱偵卷第100 頁）、尿液檢
    體委驗單1 紙（見偵卷第101 頁），與扣案之第2 級毒品甲
    基安非他命殘渣袋1 個（見偵卷第102 頁）及交通部民用航
    空局航空醫務中心100 年6 月3 日航藥鑑字第1003152 號毒
    品鑑定書1 紙（見偵卷第132 頁）等件在卷可憑，足證被告
    前開任意性自白與事實相符，是本件事證明確，犯行堪以認
    定，應予依法論科。
二、查被告前曾因施用毒品案件，經臺灣板橋地方法院以93年度
    毒聲字第2046號裁定送觀察、勒戒後，認有繼續施用毒品之
    傾向，再經臺灣板橋地方法以94年度毒聲字第1350號裁定送
    強制戒治，於95年3 月30日停止處分釋放出所，並由臺灣板
    橋地方法院檢察署檢察官於同年4 月24日以95年度戒毒偵字
    第173 號不起訴處分確定等情，有臺灣高等法院被告前案紀
    錄表1 份在卷可參（見本院卷第3 頁至第41頁），是被告在
    其上開違反毒品危害防制條例案件之強制戒治程序執行完畢
    釋放後，5 年以內即於100 年3 月21日，便再犯本件施用第
    2 級毒品之罪甚明，故依照毒品危害防制條例第20條第3 項
    規定之反面解釋，本件被告已無再施以觀察、勒戒及強制戒
    治之必要，附此說明。
三、按施用甲基安非他命後會影響記憶能力及自主神經系統，判
    斷力及意志力亦均受限制，甚至引起精神錯亂，抑制呼吸，
    並具有成癮性、濫用性，戒解不易，嚴重戕害人之身心健康
    ，危害社會，故依據毒品危害防制條例第2 條第2 項第2 款
    列為第2 級毒品，不得非法施用、持有。是核被告所為，係
    犯毒品危害防制條例第10條第2 項之施用第2 級毒品罪。且
    被告持有第2 級毒品之低度行為，為施用第2 級毒品之高度
    行為所吸收，不另論罪。又查被告有如犯罪事實欄所載之前
    案及執行紀錄之事實，有上揭臺灣高等法院被告前案紀錄表
    1 份在卷足徵，是被告於前次有期徒刑之執行完畢後，5 年
    以內故意再犯本件有期徒刑以上之罪，為累犯，應依刑法第
    47條第1 項之規定，加重其刑。爰審酌被告前因違反毒品危
    害防制條例之施用毒品案件，經觀察勒戒、強制戒治程序及
    刑罰執行完畢後，仍不知戒除，又於上開時、地施用第2 級
    毒品，所為實屬非是，惟慮及施用毒品為自戕行為、所生危
    害尚非過大，暨因被告於本院審理時坦承犯行，已知悔悟，
    是其犯後態度堪稱良好等一切情狀，量處如主文所示之刑，
    並諭知易科罰金之標準。此外，扣案殘渣袋1 個，本係被告
    所有、保存毒品以供施用第2 級毒品所用之物，但內含第2
    級毒品甲基安非他命殘渣，且無法析離，亦無法秤重，業如
    前述，是應依毒品危害防制條例第18條第1 項前段規定，併
    予宣告沒收銷燬之。
四、據上論斷，依刑事訴訟法第284 條之1 、第273 條之1 第1
    項、第299 條第1 項前段，毒品危害防制條例第10條第2 項
    、第18條第1 項，刑法第11條、第47條第1 項、第41條第1
    項前段，判決如主文。
本案經檢察官徐仕瑋到庭執行職務。
中    華    民    國    100     年    8    月   26    日
                  刑事第十七庭法  官  葉力旗
上正本證明與原本無異。
如不服本判決，應於判決送達後10日內向本院提出上訴狀 (應抄
附繕本)。
                              書記官    林碧華
中    華    民    國    100     年    8     月   26   日
附錄本案論罪科刑所依據之法條：
毒品危害防制條例第10條
施用第1級毒品者，處6 月以上5 年以下有期徒刑。
施用第2級毒品者，處3 年以下有期徒刑。